臺灣橋頭地方法院民事小額判決
111年度橋小字第738號
原      告  蘇義雄  
被      告  郭安可即郭軒豪



上列當事人間請求損害賠償事件，經本院刑事庭以110年度附民
字第106號裁定移送前來，本院於民國111年8月2日言詞辯論終結
，判決如下：
    主  文
被告應給付原告新臺幣壹萬捌仟伍佰元，及自民國一百一十年五
月五日起至清償日止，按週年利率百分之五計算之利息。
原告其餘之訴駁回。
本判決關於原告勝訴部分得假執行；但被告如以新臺幣壹萬捌仟
伍佰元為原告供擔保，免為假執行。
原告其餘假執行之聲請駁回。
    事實及理由
一、原告主張：被告於109年11月13日晚上11時 30分許前同日某
     時以臉書暱稱「Chen Lip Hao」 聯繫原告，佯稱有意以新
    臺幣（下同）20,000元購買原告欲出售之顯示卡（技嘉RTX3
    070 MASTER，下稱系爭顯示卡），以匯款之方式給付價金云
    云，並將其先前因轉帳取得之轉帳交易明細，以修圖軟體將
    該交易明細之轉出帳號、轉入帳號、日期及金額更改為不實
    之轉帳成功交易內容，並提示該變造之轉帳交易明細予原告
    ，以此取信於原告，原告因此陷於錯誤，於109年11月13日
    晚上11時30分許在高雄市○○區○○路000號之全家超商鳳山鳳
    庄店內將系爭顯示卡交與被告，嗣後發現被告並未轉帳，始
    知受騙（下稱系爭事件），原告因此受有顯示卡價值20,000
    元之損害，爰依侵權行為之法律關係提起本件訴訟等語。聲
    明：(一)被告應給付原告20,000元及自起訴狀繕本送達翌日
    起至清償日止，按週年利率5%計算之利息。(二)願供擔保請
    准宣告假執行。
二、被告則以：系爭顯示卡應該只值三、五千元，原告應該提出
    發票證明其購買價格，而且原告賣的時候是二手顯示卡，原
    告曾經傳訊息向其表示已經使用一年多，不能用新品價值來
    看，等語，資為抗辯。聲明：原告之訴駁回。
三、本院之判斷：
（一）按因故意或過失，不法侵害他人權利者，負損害賠償責任
      ，民法第184條第1項前段定有明文。
（二）原告主張其遭被告以前述方式欺騙，在未收到被告匯款之
      情形下將系爭顯示卡交給被告，因而遭受損失等事實，業
      經核閱本院110年度訴字第89、117、149、214、287號刑
      事案件（被告因前述詐欺及其他詐欺行為經判處徒刑，下
      稱系爭刑案）卷內之原告指述、被告供述、監視錄影翻拍
      照片、通訊軟體對話紀錄、報案紀錄無誤（警卷第1至17
      、33至49頁），且未據被告爭執，堪認可信。又被告嗣後
      已將該顯示卡轉賣他人，為被告所自陳（本院卷第139頁
      ），亦堪認定。是原告因被告之詐騙行為，將系爭顯示卡
      交付被告，因而遭受損失，且被告已無從將系爭顯示卡交
      還原告，原告自得請求被告賠償相當於系爭顯示卡價值之
      金額。
（三）原告雖請求被告賠償系爭顯示卡之價值20,000元，但經本
      院當庭向原告確認，原告陳稱其係是在系爭交易發生前不
      久（最多不超過半年）以19,990元購買系爭顯示卡等語（
      本院卷第138頁）。經本院於111年8月2日言詞辯論期日當
      庭以系爭顯示卡型號上網搜尋，結果顯示109年11月3日曾
      有介紹技嘉公司推出多款顯示卡上市之報導，其中包括系
      爭顯示卡，衡情系爭顯示卡實際上市日期應與該報導日期
      相隔不會太遠，故109年11月13日系爭交易發生時，系爭
      顯示卡應該尚屬新產品，是原告主張系爭交易發生時，其
      購買系爭顯示卡不超過半年，應屬可信。又系爭顯示卡於
      本院搜尋當時仍有在網路上販賣，刊登之賣價自12,990元
      至23,646元不等，有言詞辯論筆錄可參（本院卷第138至1
      39頁），考量顯示卡之類電子產品往往會因規格、效能之
      推陳出新，導致舊產品之價格會於推出後隨時間降低，為
      一般常態，而系爭顯示卡從109年上市後，迄本院搜尋當
      時已1年有餘，仍有賣家以超過20,000元之價格販賣，則
      原告主張其109年間購買系爭顯示卡時，是以19,990元購
      入，應屬可信。至被告辯稱原告曾向其表示系爭顯示卡已
      經使用1年多、應該只值三、五千元云云，未見事證可佐
      ，且與上述證據不符，復於被告於系爭刑案警詢時自陳後
      來以10,000元賣給收購商等語（警卷第3頁）不合，尚難
      憑採。
（四）又原告新購入系爭顯示卡後已經過一定時間（依原告所述
      不超過半年），且該顯示卡已非全新，至系爭事件發生時
      ，其價值應較原告購入新品之價值多少有所下降，此部份
      因無具體事證可確認下降幅度，爰依民事訴訟法第222條
      第2項規定，考量前述電子產品之特性、顯示卡是安裝在
      電腦內使用之性質、原告所述使用期間、本院查詢所得系
      爭顯示卡目前行情等因素，認原告得請求被告賠償之金額
      ，應以18,500元為妥。
四、綜上所述，原告主張被告應給付原告18,500元，及自起訴狀
    繕本送達翌日即110年5月5日起（見附民卷第11頁）至清償
    日止，按週年利率5%計算之利息，為有理由，應予准許，逾
    此範圍之請求，則無理由，應予駁回。
五、本件原告勝訴部分係法院依小額程序為被告敗訴之判決，爰
    依民事訴訟法第436條之20之規定，依職權宣告假執行(原告
    聲請為假執行宣告僅在促請本院注意，毋庸為准駁諭知)；
    並依同法第436條之23準用第436條第2項，適用同法第392條
    第2項規定，依職權宣告被告如預供擔保，免為假執行。原
    告敗訴部分，假執行之聲請應予駁回。
六、本件事證已臻明確，兩造其餘主張陳述及所提之證據，經審
    酌後於本件判決結果無影響，爰不逐一論述，附此敘明（被
    告於言詞辯論終結後具狀稱希望再給其兩個星期找對話紀錄
    云云，非於言詞辯論終結前提出，依民事訴訟法第196條及
    第221之1條規定本院無從審酌，附此敘明）。
七、本件係原告提起刑事附帶民事訴訟，請求損害賠償事件，依
    法本無須繳納裁判費用，且經本院刑事庭裁定移送後，於本
    院民事訴訟程序進行期間亦無支付任何訴訟費用，是本院於
    裁判時即不為訴訟費用負擔之諭知，併此敘明。
中　　華　　民　　國　　111 　年　　8 　　月　　25　　日
                  橋頭簡易庭  法      官    呂維翰
以上正本與原本相符。
民事訴訟法第436條之24第2項：對於本判決之上訴，非以違背法
令為理由，不得為之。
如對本判決上訴，須於判決送達後20日內向本院提出上訴狀，並
須表明原判決所違背之法令及其具體內容與依訴訟資料可認為原
判決有違背法令之具體事實之上訴理由（須按他造當事人之人數
附繕本）。
中　　華　　民　　國　　111 　年　　8 　　月　　25　　日
                              書  記  官    薛如媛